# 请教陈版关于《会计监管风险提示第 8 号-商誉减值》理解的问题.

提问人：denghaifu 时间：2019-01-18 15:23:12
陈版您好，看了无数遍《会计监管风险提示第 8 号-商誉减值》的文件后，还是有些问题不能理解，还请陈版指点一下：
1 、关于商誉分摊到资产组上的问题：文件要求把商誉按公允价值分摊到资产组或资产组组合中，是否还需要分摊到资产组中的具体资产中？
2 、文件里有这样一段话
1547795213(1).png (85.39 KB, 下载次数: 3)
2019-1-18 15:07 上传
这段话该如何理解？完全没有头绪？如果公司为扩大生产规模或新客户生产所购置的固定资产和无形资产，是否可以加入到该资产组中。
3 、资产组的可收回金额可以用公允价值减处置费用和预计未来现金流量现值熟高的方法确定，如果采用公允价值减处置费用的方法可收回金额较高，那么这里的公允价值确定需要用什么方法，是否可以用资产基础法确认公允价值？
4 、资产组的可收回金额与含商誉的资产组账面价值进行对比，如果可回收金额低于账面价值就发生了减值，这里的资产组的账面价值是不是经调整后的资产组的公允价值 +分摊的商誉？

回答人：chenyiwei
1 、分摊到资产组层次即可，不需要再分摊到资产组中的具体资产。因为资产组已经是可独立产生现金流入的最小组合。
2 、“重组” 的含义可对照或有事项准则中的 “企业重组义务” 概念来理解。
如果公司为扩大生产规模或新客户生产所购置的固定资产和无形资产，与原资产组协同运行、一并管理的，可并入原资产组。
3 、资产减值评估不适用成本法。评估方法中的 “成本法” 主要是通过估测被评估资产的重置成本，然后估测被评估资产业已存在的各种贬损因素，并将其从重置成本中予以扣除而得到被评估资产价值的。从成本法的定义看，主要是评估资产的购入（重置）成本，即在当前状况下重新购置或建造一项同类或类似的资产所需支付的现行名义货币成本。这与企业会计准则下的应用于资产减值测试 “以公允价值减去处置费用后的净额” 中的 “公允价值”
以及 “未来现金流量” 均不相同。因此，理论上不应采用 “成本法” 进行减值测试为目的的资产评估。这一点在修订前的 2007 年发布的《以财务报告为目的的评估指南（试行）》（中评协 [2007]169 号）有明确体现，该评估指南第三十六条规定：“会计准则规定的资产减值测试不适用成本法”，即：不得以成本法的评估结果为依据确定可收回金额。但是中国资产评估协会 2017 年修改了该规定，在《以财务报告为目的的评估指南》（中评协[2017]45 号）中删除了该条规定，仅保留了原第三十七条对成本法应用的条件要求：“对于不存在相同或者相似资产活跃市场的，或者不能可靠地以收益法进行评估的资产，可以采用成本法进行评估。但资产评估专业人员应当获取企业的承诺，并在资产评估报告中披露，其评估结论仅在相关资产的价值可以通过资产未来运营得以全额回收的前提下成立。”
从该条要求可知，成本法的应用前提就是该资产未发生减值，因此，实质上修订后现行的《以财务报告为目的的评估指南》仍然要求不得以成本法的评估结果为依据确定可收回金额。
4 、可以这样理解，即资产组内资产在合并报表层面的账面价值。

提问人：ying0518 时间：2019-01-21 14:52:48
“其评估结论仅在相关资产的价值可以通过资产未来运营得以全额回收的前提下成立” 这里的价值是指账面原值还是评估后的价值？

回答人：chenyiwei
个人理解应是评估后的价值。